臺灣板橋地方法院刑事判決　　　　　　　　　　　　　九十三年度訴緝字第五三號
　　公　訴　人　臺灣板橋地方法院檢察署檢察官
　　被　　　告　乙○○
右列被告因違反毒品危害防制條例案件，經檢察官提起公訴 (九十二年度毒偵字第二
一八二號)，及移送併辦（九十三年度毒偵字第七四九號），本院合議庭評決由受命
法官獨任進行簡式審判程序，本院判決如左：
    主  文
乙○○連續施用第一級毒品，處有期徒刑拾月。
扣案如附表編號一、二所示之物品沒收銷燬、編號三至七所示之物品沒收。
    事  實
一、乙○○前有多次犯罪前科，於民國八十六年間因竊盜案件，經臺灣高等法院以八
    十七年度上易字第一七九九號判處有期徒刑二年六月確定。復於八十六年間因違
    反電信法案件，經本院以八十六年度訴字第二六八八號判處有期徒刑十月，嗣經
    臺灣高等法院及最高法院駁回上訴確定，前開二罪經更定執行刑為三年，再於八
    十七年間因轉讓禁藥案件，經本院判處有期徒刑一年十月，上開各刑經接續執行
    ，於八十八年三月十八日入監執行，九十一年五月七日假釋出獄，嗣經撤銷假釋
    ，現於臺灣臺北分監執行殘刑中（於本件未構成累犯）。又其曾於八十八年間因
    違反毒品危害防制條例案件，經觀察、勒戒後，認有繼續施用毒品之傾向，經裁
    定送戒治處所強制戒治，於八十八年八月三十一日強制戒治期滿後，業經臺灣板
    橋地方法院檢察署檢察官於八十八年十一月二十三日，以八十八年度戒毒偵字第
    一五九號不起訴處分確定在案。猶不知悔改，復基於施用毒品之概括犯意，自九
    十二年六月間至九十三年一月二十七日止，在其臺北縣新莊市○○○街二六巷三
    號三樓住處、臺北縣三重市重陽橋下、三重旅館等地，以將第一級毒品海洛因及
    第二級毒品安非他命共同放置於香煙內施用之方式，或將海洛因置入注射針筒內
    注射之方式，而同時或單獨施用第一級毒品海洛因及第二級毒品安非他命多次，
    平均約一至二週施用一次。嗣先後於（一）九十二年六月十九日乙○○赴台灣板
    橋地方法院檢察署執行保護管束採尿送驗，經送驗結果，其尿液呈鴉片類陽性及
    安非他命陽性反應，始查知上情；（二）九十三年一月二十八日十四時十五分許
    ，在臺北縣蘆洲市○○路與民權路口，經警盤查而查獲，並於其所駕駛之車號Ｆ
    Ｇ─二０九三號小客車內扣得其所有供施用毒品所用之如附表所示之物品。
二、案經臺灣板橋地方法院檢察署觀護人簽請該署檢察官偵查起訴及臺北縣政府警察
    局蘆洲分局移請併案審理。
    理  由
一、按除被告所犯為死刑、無期徒刑、最輕本刑為三年以上有期徒刑之罪或高等法院
    管轄第一審案件者外，於第一次審判期日前之準備程序進行中，被告先就被訴事
    實為有罪之陳述時，審判長得告知被告簡式審判程序之旨，並聽取當事人、代理
    人、辯護人及輔佐人之意見後，裁定進行簡式審判程序，刑事訴訟法第二百七十
    三條第一項定有明文。經核被告乙○○所犯係死刑、無期徒刑、最輕本刑為三年
    以上有期徒刑以外之罪，其於準備程序中就被訴事實為有罪之陳述，經法官告知
    簡式審判程序之旨，並聽取公訴人、被告之意見後，本院援依首揭規定，合議裁
    定由受命法官獨任進行簡式審判程序，合先敘明。
二、右揭犯罪事實，業據被告乙○○坦承不諱，且其先後經臺灣板橋地方法院檢察署
    觀護人室所採集之尿液及經警查獲後所採集之尿液，經送驗結果，確呈安非他命
    類及鴉片陽性反應，此有臺灣檢驗科技股份有限公司九十二年六月二十六日、九
    十三年二月六日濫用藥物尿液檢驗報告各一紙附卷可資佐證。並有扣案如附表所
    示之物品可資佐證，其中如附表編號一所示之白色結晶七包，經檢驗結果，確係
    第一級毒品海洛因，驗餘淨重０．七四公克，此有法務部調查局九十三年三月十
    七日鑑定通知書乙紙附卷為證。則被告前開自白核與事實相符而可採信，從而本
    件罪證明確，被告犯行應堪認定。
三、核被告乙○○所為，係犯毒品危害防制條例第十條第一項之施用第一級毒品罪及
    同條第二項之施用第二級毒品罪。其非法持有第一級毒品海洛因及第二級毒品安
    非他命之低度行為，已為渠進而施用之高度行為所吸收，均不復另論。又被告所
    犯施用第一級毒品、第二級毒品犯行，時間緊接，所犯係構成要件相同之罪名，
    顯係基於概括犯意反覆為之，為連續犯，應依法論以一罪。又公訴人僅就被告於
    九十二年六月十八日九時三十七分許採尿前二十六小時、九十六小時內某時施用
    毒品犯行提起公訴，其餘部分未據起訴，惟該未起訴部分與起訴部分有連續犯之
    裁判上一罪關係，為起訴效力所及，本院自得併予審究。又公訴人雖認被告前開
    所犯施用第一級、第二級毒品二罪間，係犯意各別、罪名互異，應予分論併罰云
    云，惟被告於審理中已供承：伊均將海洛因及安非他命摻在香煙內一起吸用等語
    ，則渠上開所犯，應係以一行為觸犯數罪名，法律評價上屬一行為，兩者間應論
    以想像競合，自應從一重之施用第一級毒品罪處斷，是公訴人認應予分論併罰云
    云，尚有未洽。爰審酌被告之品行、犯罪之動機、目的、手段及犯罪後態度良好
    坦承犯行等一切情狀，量處如主文所示之刑，以示懲儆。又扣案如附表編號一所
    示之第一級毒品海洛因七小包，及編號二所示之第二級毒品安非他命三小包，為
    查獲之毒品，爰依毒品危害防制條例第十八條第一項前段之規定宣告沒收銷燬。
    至其餘扣案物品，亦為被告所有供犯罪所用之物，業經其供陳在卷，併依刑法第
    三十八條第一項第二款宣告沒收之。
據上論斷，應依刑事訴訟法第二百九十九條第一項前段，毒品危害防制條例第十條第
一項、第二項、第十八條第一項，刑法第十一條前段、刑法第五十六條、第五十五條
、第三十八條第一項第二款，判決如主文。
本案經檢察官甲○○到庭執行職務
中　　　華　　　民　　　國　　九十三　　年　　　四　　　月　　二十六　　日
                                      臺灣板橋地方法院刑事第十庭
                                          法　官  徐   蘭   萍
右正本證明與原本無異。
如不服本判決，應於判決送達後十日內，向本院提出上訴狀。
                                          書記官  莊   川   億
中　　　華　　　民　　　國　　九十三　　年　　　四　　　月　　二十六　　日
附表
┌───┬────────────┬────┬────┬────────┐
│ 編號 │     　證物名稱         │  單位  │  數量  │備     註       │
├───┼────────────┼────┼────┼────────┤
│  一  │第一級毒品海洛因        │  包    │七      │驗餘淨重零點柒肆│
│      │                        │        │        │公克，此有法務部│
│      │                        │        │        │調查局九十三年三│
│      │                        │        │        │月十七日檢驗通知│
│      │                        │        │        │書乙份附卷可證  │
├───┼────────────┼────┼────┼────────┤
│  二  │第二級毒品安非他命      │  包    │ 三     │共淨重肆．柒公克│
│      │                        │        │        │，此有毒品初步鑑│
│      │                        │        │        │驗報告書乙份附卷│
│      │                        │        │        │可證。          │
├───┼────────────┼────┼────┼────────┤
│  三  │注射針筒                │  支    │ 二     │被告所有供犯罪所│
│      │                        │        │        │用之物          │
├───┼────────────┼────┼────┼────────┤
│  四  │橡皮條                  │  條    │ 一     │同右            │
├───┼────────────┼────┼────┼────────┤
│  六  │塑膠吸管子            │  支    │ 一     │同右            │
├───┼────────────┼────┼────┼────────┤
│  七  │裝置海洛因及安非他命鐵盒│  個    │ 一     │同右            │
└───┴────────────┴────┴────┴────────┘
附錄本案論罪科刑法條全文：
毒品危害防制條例第十條
施用第一級毒品者，處六月以上五年以下有期徒刑。
施用第二級毒品者，處三年以下有期徒刑。
毒品危害防制條例第十八條
查獲之第一、二級毒品及專供製造或施用第一、二級毒品之器具，不問屬
於犯人與否，均沒收銷燬之；查獲之第三、四級毒品及製造或施用毒品之
器具，無正當理由而擅自持有者，均沒入銷燬之。但合於醫藥、研究或訓
練之用者，得不予銷燬。
前項合於醫藥、研究或訓練用毒品或器具之管理辦法，由法務部會同行政
院衛生署定之。
